【裁判字號】    89,訴,559
【裁判日期】    900412
【裁判案由】    違反毒品危害防制條例
【裁判全文】
臺灣屏東地方法院刑事判決                          八十九年度訴字第五五九號
    公  訴  人  臺灣屏東地方法院檢察署檢察官
    被      告  甲○○
右列被告因違反毒品危害防制條例案件，經檢察官提起公訴（八十九年度偵字第二七
一三號），本院判決如左：
     主  文
甲○○連續轉讓第二級毒品，累犯，處有期徒刑壹年捌月。
     事  實
一、甲○○前於民國八十三年間因違反麻醉藥品管理條例案件，經本院判處有期徒刑
    四月確定，於八十四年三月十七日執行完畢，仍不知悛悔，明知安非他命為第二
    級毒品，不得轉讓，竟基於轉讓安非他命之概括犯意，自民國八十六年間起至八
    十九年二月十四日止，分別在屏東縣林邊鄉○○村○○路九十五號住處或同村光
    前路一七三之三號其外公魚塭處，無償提供其所有之安非他命予其表兄鄭正志施
    用計約十次（確實次數及頻率不詳）。嗣因警方查緝甲○○涉嫌販賣毒品，於八
    十九年二月十四二十二時許，在上開魚塭處逮捕甲○○，經檢察官循線偵查，始
    得知上情。
二、案經屏東縣警察局東港分局報請臺灣屏東地方法院檢察署檢察官偵查起訴。
     理  由
一、訊據被告甲○○先後於偵訊及本院審理初時自白前揭犯行不諱，核與鄭正志供述
    之情節相符，堪信屬實，被告事後空言翻異，辯稱：係鄭正志自行取用云云，顯
    係卸責之詞，委無可採，本件事證明確，犯行洵堪認定，應予依法論科。
二、核被告所為，係犯毒品危害防制條例第八條第二項之轉讓第二級毒品罪。被告多
    次轉讓安非他命之犯行，時間緊接，犯罪構成要件相同，顯係基於概括犯意反覆
    為之，應依連續犯之規定論以一罪，並加重其刑。其持有毒品行為，應為轉讓之
    高度行為所吸收，不另論罪。又被告曾因違反麻醉藥品管理條例案件，經本院判
    處有期徒刑四月確定，於八十四年三月十七日執行完畢，有臺灣屏東地方法院檢
    察署刑案資料查註紀錄表及本院全國前案紀錄表可佐，其於五年內再犯本件有期
    徒刑以上之罪，為累犯，應依刑法第四十七條加重其刑，併上開連續犯加重部分
    ，遞加之。爰審酌被告素行不端，轉讓毒品，助長毒品氾濫，戕害他人身心，且
    犯後矯飾犯行，態度不佳，於訴訟中迭經傳喚、拘提並通緝，三度強制到案後，
    始得續行審理程序，逃避刑責之心明顯，未見悔意等一切情狀，量處如主文所示
    之刑，以資懲儆。
據上論斷，應依刑事訴訟法第二百九十九條第一項前段、毒品危害防制條例第八條第
二項、刑法第十一條前段、第五十六條、第四十七條，判決如主文。
本案經檢察官莊啟勝到庭執行職務
中      華      民      國      九十      年      四      月    十二    日
                                      臺灣屏東地方法院刑事第三庭
                                          法  官  蔡憲德
右正本證明與原本無異。
對於本判決如有不服應於收受送達後十日內向本院提出上訴書狀上訴於台灣高等法院
高雄分院並按他造當事人之人數附具繕本。
                                          書記官   林鴻仁
中      華      民      國      九十      年      四      月    十二    日
附錄本案論罪科刑法條
毒品危害防制條例第八條第二項：
轉讓第二級毒品者，處六月以上五年以下有期徒刑，得併科新台幣七十萬元以下罰金
。


司法院資訊處製作；財團法人民間司法改革基金會備份。
